臺灣高等法院高雄分院刑事判決　　 94年度上更(一)字第322號
上 訴 人　臺灣高雄地方法院檢察署檢察官
被　　告　己○○
輔佐人即
被告配偶　丙○○
上列上訴人因被告違反稅捐稽徵法等案件，不服臺灣高雄地方法
院91年度訴字第799 號中華民國91年8 月15日第一審判決（起訴
案號：臺灣高雄地方法院檢察署90年度偵字第9362號），提起上
訴，判決後經最高法院發回更審，本院判決如左：
      主  文
上訴駁回。
      事  實
一、公訴意旨略以：被告己○○係日赫實業股份有限公司（下稱
    日赫公司，設於高雄市○○區○○路60之1 號20樓）之負責
    人，因納稅義務人日赫公司明知乙○○於民國87年1 、2 、
    3 、4 月均未在該公司任職及支薪，戊○於88年3 、4 、5
    、6 月亦未在該公司任職及支薪，竟分別於87間及88年間，
    日赫公司實際負責人丁○○未經乙○○、戊○之同意或授權
    ，指示日赫公司不知情之成年會計張靜宜擅取乙○○、戊○
    留存在公司之印章盜蓋在員工薪資表上，並不實記載乙○○
    87年領薪資新臺幣（下同）8 萬零4 百元及戊○88年領薪資
    4 萬5 千元之各類所得扣繳暨免扣繳憑單（下稱扣繳憑單）
    ，復在日赫公司業務上製作之中華民國87年、88年度營利事
    業所得稅結算申報書（以下簡稱結算申報書）損益科目「薪
    資支出欄位」登載不實金額，並於辦理上開年度營利事棄所
    得稅申報時，將該結算申報書交付財政部高雄市國稅局申報
    營利事業所得稅，日赫公司藉浮報乙○○、戊○薪資所得各
    8 萬零4 百元及4 萬5 千元之詐術，各逃漏稅捐2 萬零1 百
    元及1 萬1 千2 百50元，嗣經乙○○、戊○向財政部高雄市
    國稅局舉發，因認被告己○○涉有稅捐稽徵法第47條第1 款
    、第41條之以詐術逃漏稅捐罪嫌。
二、公訴人認被告己○○涉有以詐術逃漏稅捐罪嫌，係以上揭事
    實，業据被害人乙○○、戊○指述明確，並經證人甲○○、
    陳孝文於偵查陳述屬實，並有財政部高雄市國稅局函、檢舉
    書、87年度各類所得資料歸戶清單、88年度各類所得資料歸
    戶清單、日赫公司工資支領表、營利事業所得稅損益及稅額
    計算表、營利事業所得稅結算申報書、中央健康保險局函、
    勞工保險局函附勞工保險被保險人投保資料表及投保單位基
    本資料附卷可稽等語，為其論据。
三、訊據被告己○○否認以詐術逃漏稅捐，辯稱：日赫公司之實
    際負責人是我大伯丁○○，我只是名義上之掛名負責人，我
    對於公司業務並未實際參與，日赫公司是清潔公司，事後知
    悉乙○○是公司員工甲○○的太太，所以薪資才匯入乙○○
    的帳戶，戊○確有受僱於日赫公司並領取薪資，並未逃稅等
    語。經查：
（一）証人乙○○於本院審理時陳稱：「（問：為何妳中興銀行
      的帳戶會有匯入薪資所得？）答：我都在家帶小孩，那是
      我前夫甲○○辦理的，我不知道，我與甲○○於87年已經
      離婚了，我的帳戶都是甲○○在使用」等語（見95年1 月
      10日本院審判筆錄）；又証人甲○○於本院審理時陳稱：
      「（問：乙○○有無於87年1 、2 、3 、4 月在日赫公司
      上班？）答：之前我在日赫公司上班，我的薪資4 萬元，
      當時我的經濟狀況不好，丁○○為了幫助我，額外多給我
      2 萬元，為怕被其他同事知道會講話，所以就匯到乙○○
      的帳戶內，約領了3 、4 個月，當時我有告訴乙○○，她
      帳戶裡面的錢，我從來沒有去動過它」等語（見95年1 月
      24日本院審判筆錄）；又証人乙○○設在中興銀行之帳戶
      於87年1 月12日、87年2 月11日、87年3 月10日各有匯入
      19,950元、19,950元、19,950元，此有中興銀行對帳單可
      稽（見偵查卷第86至88頁）。因証人甲○○已証明於87年
      1 、2 、3 、4 月時確曾在日赫公司上班，公司實際寶負
      責人丁○○額外多給2 萬元，為怕被其他同事知道會講話
      ，所以就匯到其妻乙○○的帳戶，是日赫公司應有支付4
      個月計8 萬零4 百元之金錢予員工甲○○，只是以甲○○
      之配偶乙○○的帳戶領錢，應無逃漏稅捐2 萬零1 百元情
      事。
（二）又証人戊○雖稱：很早前有在清潔公司上班，但88年3 、
      4 、5 、6 月間未在日赫公司上班，當時生病在國泰醫院
      住院等語（見95年1 月24日本院審判筆錄），惟証人戊○
      於87、88年間並未在國泰醫院住院，此有財團法人國泰綜
      合醫院95年2 月14日（95）管歷字第191 號函可稽，是証
      人戊○所稱當時生病在國泰醫院住院等語，尚非實在；又
      証人即日赫公司經理謝進財於偵查中陳稱：戊○於88年間
      確有在公司工作等語（見偵查卷第38頁）；證人陳孝文於
      偵查中亦陳稱：我擔任清潔工作之領班，88年間確有跟戊○共事過等語（見偵查卷第38頁）；又証人即日赫公司實
      際負責人丁○○於本院審理時陳稱：戊○當時確有在日赫
      公司工作，擔任清潔工，她當時工作不穩定，作幾個月，
      又休息幾個月，她的薪資是由領班李振雄代領，但李振雄
      已經死亡等語（見95年1 月24日本院審判筆錄）；又戊○
      嗣後已簽具切結書表明於88年間確曾在日赫公司上班4 個
      月，領薪4 萬5 千元，有戊○簽具之切結書附於本院本審
      卷可憑。因証人戊○前確曾在日赫公司工作，擔任清潔工
      ，証人即日赫公司經理謝進財及領班陳孝文均証明戊○於
      88 年 間確曾在日赫公司工作，戊○嗣後亦已簽具切結書
      表明於88年間確曾在日赫公司上班4 個月領薪4 萬5 千元
      ，應認戊○於88年間確曾在日赫公司上班4 個月領薪4 萬
      5 千元，此部分亦無逃稅1 萬1 千2 百50元情事。
    綜上所述，因日赫公司於87年間有支付8 萬零4 百元予甲○○，匯入甲○○之配偶乙○○之帳戶，於88年間亦曾支付4
    萬5 仟元薪資予戊○，應認日赫公司並無虛報乙○○之薪資
    所得8 萬零4 百元以逃稅2 萬零1 百元，亦無虛報戊○薪資
    所得4 萬5 千元以逃稅1 萬1 千2 百50元，此外復查無其他
    確切積極証据足資証明被告己○○有犯罪情事，其犯罪即屬
    不能証明。
三、原審以不能証明被告己○○犯罪，依法諭知無罪，核無不合
    ，檢察官上訴指摘原判決不當，為無理由，應予駁回。
據上論斷，應依刑事訴訟法第368條，判決如主文。
本案經檢察官陳國全到庭執行職務。
中　　華　　民　　國　　94　　年　　3 　　月　　7 　　日
                  刑事第六庭  審判長法  官  王憲義
                                    法  官  李璧君
                                    法  官  張盛喜
以上正本證明與原本無異。
如不服本判決應於收受本判決後10日內向本院提出上訴書狀，其
未敘述上訴理由者，並得於提起上訴後10日內向本院補提理由書
狀（均須按他造當事人之人數附繕本）「切勿逕送上級法院」。
中　　華　　民　　國　　95　　年　　3 　　月　　7 　　日
                                    書記官  林明威
